【裁判字號】    96,上訴,5230
【裁判日期】    970229
【裁判案由】    偽造文書等
【裁判全文】
臺灣高等法院刑事判決                96年度上訴字第5230號
上  訴  人  臺灣板橋地方法院檢察署檢察官
上  訴  人
即  被  告  戊○○
                    （現於台灣台北監獄台北分監執行中）
上列上訴人等因被告偽造文書等案件，不服臺灣板橋地方法院96
年度訴字第1694號，中華民國96年10月31日第一審判決（起訴案
號：臺灣板橋地方法院檢察署96年度偵字第1720號），提起上訴
，本院判決如下：
    主  文
原判決附表一編號3、4行使偽造私文書罪、編號5、6偽造署押罪
及其執行刑暨無罪部分均撤銷。
戊○○犯附表一編號3、4、5、6、7之罪，均累犯，各處及減處
如附表一編號3、4、5、6、7所示之刑。
其他上訴駁回。
上訴駁回部分（附表一編號1、2）減得之刑與撤銷改判部分（附
表一編號3、4、5、6、7）減得之刑，應執行有期徒刑貳年。臺
灣大哥大預付卡申請書客戶留存聯與存根聯上偽造之「丙○○」
署押、和信電訊公司輕鬆打客戶資料表客戶收執聯與存根聯上偽
造之「丙○○」署押、台新國際商業銀行板南分行往來印鑑暨資
料卡上偽造之「丙○○」印文、署押、第一商業銀行板橋分行印
鑑卡上偽造之「丙○○」印文、署押、台北富邦商業銀行土城分
行基本資料表等上偽造之「丙○○」印文，暨偽造之「丙○○」
印章貳顆均沒收。
    事  實
一、戊○○曾於民國92、93年間因違反毒品危害防制條例、竊盜
    等案件，經臺灣臺北地方法院、臺灣士林地方法院分別判處
    有期徒刑8月、8月、6月（後二徒刑，經更定執行刑1年）確
    定，接續執行於95年1月25日縮刑期滿執行完畢。
二、詎戊○○竟不知悔改，於上開有期徒刑執行完畢後5 年內，
    基於收受贓物之犯意，先後於附表一編號1所示95年11月27
    日至同年12月5日間某日、編號2所示96年1月1日，在臺北縣
    土城市○○路○段240巷26弄13號5 樓住處，明知自稱「曾天
    昌」之成年男子（真實姓名年籍不詳）所持有如附表一編號
    1 所示己○○、賴依苹、丙○○、庚○○、乙○○等人之證
    照，編號2 所示丁○○、甲○○等人之證照，均係來路不明
    之贓物（上開各物，係於附表二所示時、地失竊或遺失遭侵
    占之贓物），竟仍予收受。
三、戊○○另基於行使偽造私文書之犯意，持上開收受之「丙○○」身分證、健保卡等贓物，於附表一編號3、4時地，至台
    北縣土城市台灣大哥大土城裕生店，板橋市和信電訊公司板
    橋南亞特約服務中心，及委由不知情之刻印店偽刻「丙○○
    」之印章共2枚，於附表一編號5、6、7所示時間，持至台新
    銀行板南分行、第一銀行板橋分行、台北富邦銀行土城分行
    等處，冒用「丙○○」名義，在附表一編號3、4、5、6、7
    所示之臺灣大哥大預付卡申請書、和信電訊公司輕鬆打客戶
    資料表（均係一式二聯）、台新銀行板橋分行之往來印鑑暨
    資料卡、第一銀行板橋分行印鑑卡、台北富邦銀行土城分行
    基本資料表上，偽造如附表一編號3至7所示具有私文書性質
    之署押或印文，並持以交付行使，申辦行動電話門號及開立
    銀行帳戶，足生損害於丙○○之權益、臺灣大哥大公司、和
    信電訊公司、台新國際銀行、第一銀行板橋分行、台北富邦
    銀行土城分行等審核客戶申請資格之正確性。嗣於96年1 月
    4日晚上8時30分許，戊○○在上開住處，為警查獲，並起獲
    附表三所示之物，始悉上情。
四、案經丙○○、庚○○訴由臺北縣政府警察局新莊分局報請臺
    灣板橋地方法院檢察署檢察官偵查起訴。
    理  由
一、上開事實，業經上訴人即被告魏瑞錦坦承不諱，核與證人即
    告訴人丙○○、庚○○、被害人己○○、乙○○、丁○○、
    甲○○所為證述相符（以上各證人偵查中已具結作證，當事
    人對其警詢、偵查陳述之證據能力均表示無意見，審酌其作
    成情況，認為適當，或無顯不可信情況，均有證據能力），
    並有贓物認領保管單6紙、受理刑事案件報案三聯單2紙、起
    獲贓物照片、和信電訊公司0000000000、0000000000等行動
    電話門號申請資料；臺灣大哥大公司0000000000行動電話門
    號基本資料查詢、預付卡申請書公司存根聯影本、丙○○身
    分證、健保卡等影本；台北富邦銀行土城分行96年1月26 日
    （96）富銀土字第019號函附丙○○身分證、健保卡、基本
    資料表等影本；台新商業銀行96年1月19日台新作集字第
    9600858號函附客戶基本資料查詢、丙○○身分證、健保卡
    、往來印鑑暨資料卡等影本；第一銀行板橋分行96年1月23
    日一板字第025號函附丙○○身分證、健保卡、印鑑卡等影
    本存卷可參；復有附表三編號1至10所示之物扣案可資佐證
    。其中附表一編號7部分，被告已持偽造之印章蓋於所填載
    基本資料表上，申請開設帳戶完成，並已啟用金融卡。故堪
    認被告自白與事實相符。
二、公訴意旨以被告收受贓物時間係於附表二所示失竊時間起至
    96年1 月4日晚上8時30分許為警查獲止之某時，收受物品如
    附表二所示「全部」失竊或遺失遭侵占之贓物云云。然被告
    於原審供稱：其向「曾天昌」收受之贓物，前後分二次收受
    贓物，參以被告為警查獲時所查扣之贓物，僅附表三編號1
    至6 所示之健保卡、身分證、駕駛執照、市議員助理服務證
    、臺灣永旺百貨公司集點卡、AIG 友邦信用卡等物，其餘公
    訴意旨所認贓物部分，遍查卷內並無其他具體證據以為認定
    ，自應以被告上開所供及實際查扣之贓物為認定事實之依據
    。又被告自承第一次收受竊贓物期間95年12月24日，核與被
    告於95年12月5日持丙○○身分證、健保卡向台灣大哥大土
    城裕生店申請預付卡門號之情矛盾，此部分所供尚難採認。
    參酌附表二各失竊及遺失遭侵占之時間、持丙○○身分證、
    健保卡向台灣大哥大土城裕生店申請預付卡時間及被告所供
    收受贓物計分二次等情，應認被告第一次收受贓物時間，在
    95年11月27日至同年12月5 日之間某日，且其收受之贓物應
    係在95年12月5 日前失竊之物即如附表二編號1至4所示己○○、丙○○、庚○○、乙○○等為警起獲之贓物，其第二次
    於96年1月1日收受之贓物，則附表二編號5、6所示丁○○、
    甲○○等為警起獲之贓物。次被告到庭供陳：「丙○○」印
    章應僅偽刻1 枚云云。然其於原審供述：分別於各該申請日
    ，在銀行附近偽刻「丙○○」印章各1 枚等語，參以卷附台
    新商業銀行「往來印鑑暨資料卡」、第一銀行板橋分行「印
    鑑卡」、台北富邦銀行土城分行「基本資料表」等影本上蓋
    用「丙○○」之印文，其中「基本資料表」、「往來印鑑暨
    資料卡」上印文大小、字型大致相彷，而與「印鑑卡」上印
    文大小、字型相異，在無積極證據證明被告偽刻「丙○○」
    印章共3 枚下，應認被告於95年12月20日，在台北富邦銀行
    土城分行申請帳戶時，在該行附近委由不知情之刻印店偽刻
    「丙○○」1 枚，另於95年12月26日向台新商業銀行板南分
    行申請帳戶時，亦持相同印章辦理，並於95年12月26日向第
    一商行板橋分行申請帳戶時，另行在該行附近委由不知情之
    刻印店偽刻另枚「丙○○」印章，故前後偽刻「丙○○」印
    章共2枚。再被告於「往來印鑑暨資料卡」、「印鑑卡」、
    「基本資料表」等文件上，分別偽造「丙○○」署押或印文
    ，並持以申請帳戶，因上開資料或載明「丙○○」同意與銀
    行往來以二式中之一式有效，或載明任憑一式有效及同意交
    互運用基本資料暨帳務、信用、投資、保險等資料，或表彰
    以「丙○○」名義向銀行申請帳戶，均屬一定意思之表徵，
    自具私文書性質，被告復對該等文書內容有所主張，尚非僅
    單純偽造署押、印文，各該行為，自足生損害於臺灣大哥大
    公司、和信電訊公司、台新商業銀行板南分行、第一銀行板
    橋分行、台北富邦銀行土城分行對審核客戶申請資格之正確
    性及丙○○之權益。
三、綜上所述，本件事證明確，被告犯行堪以認定，應予依法論
    科。
四、核被告如附表一編號1、2所為，係犯刑法第349條第1項之收
    受贓物罪；被告如附表一編號3至7所為，係犯同法第216 條
    、第210條之行使偽造私文書罪。其犯附表一編號1、2所示
    之收受贓物罪部分，均係一收受贓物行為，侵害數被害人財
    產法益，為想像競合犯，應各從一收受贓物罪處斷。又其犯
    附表一編號3至7所示之行使偽造私文書罪部分，其中偽刻印
    章、偽造印文、署押之行為，均為偽造私文書之部分行為；
    偽造之低度行為亦為其後行使之高度行為所吸收，均不另論
    罪。又其如附表一編號6、7所示利用不知情之刻印店偽造「
    丙○○」之印章各1枚，均為間接正犯。至公訴意旨漏未敘
    及偽造印章、印文部分，因此等部分為上開偽造私文書之部
    分行為，為起訴效力所及，本院自得併予審究。被告有如事
    實欄所載論罪科刑紀錄，有本院被告前案紀錄表在卷為憑，
    其於5 年內故意再犯本件有期徒刑以上各罪，均為累犯，應
    依刑法第47條第1 項規定，加重其刑。被告所犯如附表一所
    示各罪間，犯意各別，行為互異，應分論併罰。
五、原審認被告犯行明確，予以論罪科刑，固非無據。惟查：(1)
    被告如附表一編號5至7所為，因被告於「往來印鑑暨資料卡
    」、「印鑑卡」、「基本資料表」上偽造「丙○○」署押、
    印文，已有一定意思之表示，自具私文書性質，並持以行使
    申請帳戶，應該當於行使偽造私文書罪，原判決就被告如附
    表一編號7 所為，諭知無罪，就編號5、6所為，僅論以偽造
    署押罪，均有未洽。(2)如附表一編號5、7所示「往來印鑑暨
    資料卡」、「基本資料表」上「丙○○」印文，如上述，應
    係被告於95年12月20日於台北富邦銀行土城分行附近利用不
    知情之刻印店所偽刻，原判決誤認係於95年12月26日在台新
    銀行板南分行附近偽刻，亦有未洽。(3)附表一編號3、4、5
    、6、7各文書公司存根聯已非被告所有，僅得依刑法第219
    條沒收其上偽造之印文、署押及偽刻之印章，原判決未予區
    別，似連同文書併依刑法第38條第1項第2款、第219條沒收
    ，同屬不當。被告以原審量刑過重為由上訴，指摘原判決未
    適用刑法第59條，請求撤銷云云，因刑之量定乃事實審法院
    之職權，原判決已審酌刑法第57條各款之情形，並無失衡之
    情，且被告雖因瓦斯氣爆損及顏面，然仍四肢健全，尚非無
    法謀生，所為在客觀上尚無可憫恕之情，上訴意旨自不足取
    ；公訴人上訴指摘被告如附表一編號7所為，係犯刑法第216
    條、第210條行使偽造私文書罪，核屬有理，且原判決有上
    開可議之處，自應由本院就原判決附表一編號3、4、5、6及
    其執行刑暨無罪部分均撤銷。爰審酌被告有施用毒品前科，
    素行不佳，利用收受之贓物及偽刻印章，冒名申辦銀行帳戶
    ，及申辦行動電話使用，影響金融交易安全，本應嚴懲，惟
    考量其曾因瓦斯氣爆造成頭部、顏面受傷，求職不易，並因
    此家庭破碎，及其罪犯罪動機、目的、手段、方法、所得不
    法利益、對社會、被害人所生危害、犯後坦承犯行之態度等
    一切情狀，各量處如附表一編號3至7所示之刑。又被告所犯
    各罪，均符合中華民國96年罪犯減刑條例減刑之規定，爰依
    該條例減刑。附表一編號3至7偽造之「丙○○」印章、署押
    、印文，均依刑法第219條規定，諭知沒收。
六、原審另就被告如附表一編號1、2所示犯行，適用刑法第349
    條第1項規定，審酌被告素行、犯罪目的、手段、方法、所
    生損害及犯後態度等情狀，分別量處如附表一編號1、2所示
    之刑，並因各犯罪時間，均在96年4月24日以前，符合中華
    民國96年度罪犯減刑條例之規定，均減刑，經核其認事用法
    及量刑，並無違誤。被告以量刑過重上訴，已如上述，核無
    理由，應予駁回，並與上開撤銷改判部分所處並減得之刑，
    定其應執行刑。
七、至起訴意旨就被告收受贓物罪部分，認係收受附表二所示各
    次「全部」失竊或遺失遭侵占之贓物云云。然如上述，被告
    應係犯附表一編號1、2所示之二次收受贓物行為，所收受之
    贓物，僅有附表一編號1、2所示之贓物，其餘公訴意旨所認
    部分，遍查卷內並無其他積極證據證明被告犯罪，因此部分
    係屬犯罪事實之減縮，爰不另為無罪之諭知。另本件雖扣有
    被告持有附表三編號11所示之中興銀行信用卡1 張，其背面
    持卡人欄並有偽造之「甲○○」簽名1 枚。惟訊據被告堅決
    否認上開信用卡背面之「甲○○」簽名係其偽造，且查該信
    用卡原係許美華所申辦，此亦有卷附之聯邦商業銀行96年2
    月6 日（96）聯銀信卡字第0702號函檢附之申請書影本資料
    可稽，並非使用甲○○之贓物證件所申辦，足見該信用卡應
    非被告冒名申請。參以起訴書所載犯罪事實，就收受贓物部
    分，並未敘及於被告收受許美華身分證贓物證件，偽造文書
    部分，亦僅敘及被告使用「丙○○」身分證、健保卡等贓物
    證件申辦行動電話、銀行帳戶及信用卡，並無有關使用「甲○○」贓物證件申辦之犯行。故有關甲○○名義向中興銀行
    申辦信用卡所涉犯行部分，應非屬本件起訴之範圍，無庸裁
    判，末此敘明。
據上論斷，應依刑事訴訟法第368條、第369條第1項前段、第364
條、第299條第1項前段，刑法第216條、第210條、第47條第1項
、第51條第5款、第219條，刑法施行法第1條之1，中華民國96年
罪犯減刑條例第2條第1項第3款、第7條，判決如主文。
本案經檢察官覃正祥到庭執行職務。
中    華    民    國    97    年     2    月    29    日
                  刑事第二庭審判長法  官  呂丹玉
                                  法  官  林恆吉
                                  法  官  李麗玲
以上正本證明與原本無異。
行使偽造私文書部分如不服本判決，應於收受送達後10日內向本
院提出上訴書狀，其未敘述上訴之理由者並得於提起上訴後10日
內向本院補提理由書（均須按他造當事人之人數附繕本）。
收受贓物部分不得上訴。
                                  書記官  廖婷璇
中    華    民    國    97    年    3     月    4     日
附錄本案論罪科刑法條全文：
中華民國刑法第349條
（普通贓物罪）
收受贓物者，處 3 年以下有期徒刑、拘役或 5 百元以下罰金。
搬運、寄藏、故買贓物或為牙保者，處 5 年以下有期徒刑、拘役
或科或併科 1 千元以下罰金。
因贓物變得之財物，以贓物論。
中華民國刑法第216條
（行使偽造變造或登載不實之文書罪）
行使第 210 條至第 215 條之文書者，依偽造、變造文書或登載
不實事項或使登載不實事項之規定處斷。
中華民國刑法第210條
（偽造變造私文書罪）
偽造、變造私文書，足以生損害於公眾或他人者，處 5 年以下有
期徒刑。
--------------------------------------------------------
附表一：
┌─┬────┬───────────┬──────┬────────┬────────┐
│編│犯罪時地│ 犯    罪    行    為 │所 犯 法 條 │ 應  處  罪  刑 │備            註│
│號│        │                      │            │                │                │
├─┼────┼───────────┼──────┼────────┼────────┤
│1 │95.11.27│向「曾天昌」不詳男子收│刑法第349條 │收受贓物，累犯，│證據: 偵卷第17至│
│  │至同年12│受：                  │第1項       │處有期徒刑六月，│25、39至42、45頁│
│  │月5 日間│(1)己○○失竊之健保卡、│            │減為有期徒刑三月│。              │
│  │某日    │  賴依苹身分證；      │            │。              │                │
│  │        │(2)丙○○失竊之身分證、│            │                │                │
│  │臺北縣土│  健保卡、重型機車駕照│            │                │                │
│  │城市明德│  ；                  │            │                │                │
│  │路1 段  │(3)庚○○失竊之身分證、│            │                │                │
│  │240 巷26│  市議員助理服務證；  │            │                │                │
│  │弄13號5 │(4)乙○○失竊之健保卡、│            │                │                │
│  │樓      │  重型機車駕照、臺灣永│            │                │                │
│  │        │  旺百貨公司集點卡。  │            │                │                │
├─┼────┼───────────┼──────┼────────┼────────┤
│2 │96.01.01│向「曾天昌」不詳男子收│刑法第349條 │收受贓物，累犯，│證據: 偵卷第26至│
│  │        │受：                  │第1項       │處有期徒刑六月，│29、43、44、46  │
│  │臺北縣土│(1)丁○○遺失之身分證、│            │減為有期徒刑三月│頁。            │
│  │城市明德│  汽車駕照、AIG 友邦銀│            │。              │                │
│  │路1 段  │  行信用卡（卡號463913│            │                │                │
│  │240 巷26│  0000000000）；      │            │                │                │
│  │弄13號5 │(2)甲○○失竊之身分證、│            │                │                │
│  │樓      │  健保卡；汽車駕駛執照│            │                │                │
│  │        │  （原判決漏載）。    │            │                │                │
├─┼────┼───────────┼──────┼────────┼────────┤
│3 │95.12.05│持上開收受之「丙○○」│刑法第216 條│犯行使偽造私文書│(1)上開申請書上申│
│  │        │身分證、健保卡等贓物證│、第210 條  │罪，累犯，處有期│  請人姓名欄內之│
│  │臺北縣土│件，冒名「丙○○」，在│            │徒刑八月，減為有│「丙○○」署押1 │
│  │城臺灣大│臺灣大哥大預付卡申請書│            │期徒刑四月。臺灣│  枚，僅為識別之│
│  │哥大土城│（一式二聯，第一聯為公│            │大哥大預付卡申請│  用，非屬署押性│
│  │裕生店  │司存根聯，第二聯為客戶│            │書客戶留存聯及存│  質，起訴書附表│
│  │        │留存）上，偽造「丙○○│            │根聯上偽造之「陳│  二編號1 所載，│
│  │        │」之署押1枚後，持以行 │            │忠毅」署押各一枚│  誤認偽造署押為│
│  │        │使申辦0000000000行動電│            │均沒收。        │  2枚。         │
│  │        │話預付卡門號。        │            │                │(2)證據: 偵卷第51│
│  │        │                      │            │                │  、87至89頁。  │
│  │        │                      │            │                │                │
├─┼────┼───────────┼──────┼────────┼────────┤
│4 │95.12.24│持上開收受之「丙○○」│刑法第216 條│犯行使偽造私文書│證據: 偵卷第49、│
│  │        │身分證、健保卡等贓物證│、第210 條  │罪，累犯，處有期│50、84、85、109 │
│  │臺北縣板│件，冒名「丙○○」，在│            │徒刑十月，減為有│至112頁。       │
│  │橋市和信│和信電訊公司輕鬆打客戶│            │期徒刑五月。偽造│                │
│  │電訊公司│資料表（一式二聯，第一│            │之和信電訊公司輕│                │
│  │板橋南雅│聯為公司存根聯，第二聯│            │鬆打客戶資料表客│                │
│  │特約服務│為客戶收執聯）2 紙上，│            │戶收執聯及公司存│                │
│  │中心    │偽造「丙○○」之署押各│            │根聯二紙上偽造之│                │
│  │        │1枚後，持以行使申辦092│            │「丙○○」署押各│                │
│  │        │0000000、0000000000等 │            │二枚均沒收。    │                │
│  │        │行動電話門號。        │            │                │                │
│  │        │                      │            │                │                │
│  │        │                      │            │                │                │
├─┼────┼───────────┼──────┼────────┼────────┤
│5 │95.12.26│持於95.12.20偽刻「陳忠│刑法第216條 │犯行使偽造私文書│(1)起訴書附表二編│
│  │        │毅」印章1 枚及上開收受│、第210條   │罪，累犯，處有期│  號3 ，偽造署押│
│  │臺北縣板│之「丙○○」身分證、健│            │徒刑八月，減為有│  僅載簽名2 枚，│
│  │橋市台新│保卡等贓物證件，冒名「│            │期徒刑四月。偽造│  漏列印文2 枚及│
│  │國際商業│丙○○」，在該帳戶往來│            │台新國際銀行板南│  偽造印章1 枚等│
│  │銀行板南│印鑑暨資料卡上，偽造「│            │分行帳號00000000│  部分。        │
│  │分行    │丙○○」署押及印文各2 │            │034943號帳戶往來│(2)證據: 偵卷第47│
│  │        │枚後，持以行使申請開立│            │印鑑暨資料卡上偽│  、92、93頁。  │
│  │        │帳號00000000000000號帳│            │造之「丙○○」署│                │
│  │        │戶。                  │            │押二枚、印文二枚│                │
│  │        │                      │            │均沒收。        │                │
├─┼────┼───────────┼──────┼────────┼────────┤
│6 │95.12.26│在該銀行附近委由不知情│刑法第216 條│犯行使偽造私文書│(1)起訴書附表二編│
│  │        │之刻印店偽刻「丙○○」│、第210條   │罪，累犯，處有期│  號4 ，偽造署押│
│  │臺北縣板│印章1 枚，再持上開收受│            │徒刑八月，減為有│  僅載署押2 枚，│
│  │橋市第一│之「丙○○」身分證、健│            │期徒刑四月。偽造│  漏列印文3 枚及│
│  │商業銀行│保卡等贓物證件及偽刻印│            │之「丙○○」印章│  偽造印章1 枚等│
│  │板橋分行│章，冒名「丙○○」，在│            │一枚、第一銀行板│  部分。        │
│  │        │印鑑卡上，偽造「丙○○│            │橋分行帳號201680│(2)證據:47、95頁 │
│  │        │」署押2枚、印文3枚，持│            │30453號帳戶印鑑 │  。            │
│  │        │以行使申請開立帳號2016│            │卡上偽造之「陳忠│                │
│  │        │0000000號帳戶。       │            │毅」署押二枚、印│                │
│  │        │                      │            │文三枚均沒收。  │                │
├─┼────┼───────────┼──────┼────────┼────────┤
│7 │95.12.20│在該銀行附近委由不知情│刑法第216條 │犯行使偽造私文書│(1)上開基本資料表│
│  │        │之刻印店偽刻「丙○○」│、第210條   │罪，累犯，處有期│  上中文戶名欄內│
│  │臺北縣土│印章1 枚，再持上開收受│            │徒刑八月，減為有│  內之「丙○○」│
│  │城市富邦│之「丙○○」身分證、健│            │期徒刑四月。偽造│  署押1 枚，僅為│
│  │商業銀行│保卡等贓物證件及偽刻印│            │之「丙○○」印章│  識別之用，非屬│
│  │土城分行│章，在基本資料表上，偽│            │一枚、富邦商業銀│  署押性質。    │
│  │        │造「丙○○」印文1 枚後│            │行土城分行基本資│(2)證據: 偵卷第48│
│  │        │，持以行使申請開立帳號│            │料表上偽造之「陳│  、97頁。      │
│  │        │000000000000號帳戶。  │            │忠毅」印文一枚均│                │
│  │        │                      │            │沒收。          │                │
└─┴────┴───────────┴──────┴────────┴────────┘
附表二：
┌──┬───┬───────┬───────┬────┐
│編號│被害人│失竊時間、地點│   失竊物品   │竊取方式│
│    │      │              │              │        │
├──┼───┼───────┼───────┼────┤
│1.  │己○○│95年11月4日晚 │己○○健保卡、│破壞大門│
│    │      │間7時許；     │賴依苹身分證（│門鎖入內│
│    │      │              │以上之物為警起│竊取    │
│    │      │臺北縣板橋市大│獲）、己○○農│        │
│    │      │智街84巷14號3 │會金融卡、洪全│        │
│    │      │樓            │吉健保卡、洪聖│        │
│    │      │              │硯健保卡、洪千│        │
│    │      │              │喻健保卡各1 張│        │
│    │      │              │、黑色手提包1 │        │
│    │      │              │只            │        │
├──┼───┼───────┼───────┼────┤
│2.  │丙○○│95年11月20日晚│丙○○身分證、│ 同  上 │
│    │      │間6 時許；    │健保卡、重型機│        │
│    │      │              │車機車駕照（以│        │
│    │      │臺北縣板橋市大│上之物為警起獲│        │
│    │      │智街24巷9 之2 │）、板橋中正路│        │
│    │      │號            │郵局金融卡、富│        │
│    │      │              │邦銀行信用卡各│        │
│    │      │              │1 張、皮包1只 │        │
│    │      │              │（起訴書附表漏│        │
│    │      │              │載）          │        │
├──┼───┼───────┼───────┼────┤
│3.  │庚○○│95年11月21日凌│身分證、市議員│打破羅宏│
│    │      │晨；          │助理服務證（以│德所有車│
│    │      │              │上之物為警起獲│號3378-D│
│    │      │臺北市○○街25│）、高爾夫球具│G 號自用│
│    │      │巷12號內停車場│1套 （價值計約│小客車左│
│    │      │              │5 萬元）、手提│後車窗玻│
│    │      │              │包1 只、富邦銀│璃進入竊│
│    │      │              │行信用卡各1張 │取      │
│    │      │              │、隨身碟2個（ │        │
│    │      │              │價值1萬元）、 │        │
│    │      │              │iPod隨身碟1個 │        │
│    │      │              │（價值約1萬元 │        │
│    │      │              │）、法拉利模型│        │
│    │      │              │車輛1輛（價值 │        │
│    │      │              │5千元）、運動 │        │
│    │      │              │鞋2雙（價值5千│        │
│    │      │              │元）、衣服5件 │        │
│    │      │              │（價值2萬元） │        │
│    │      │              │、PHS手機1支（│        │
│    │      │              │門號0000000000│        │
│    │      │              │，價值5 千元）│        │
├──┼───┼───────┼───────┼────┤
│4.  │乙○○│95年11月27日（│乙○○健保卡、│進入沈歲│
│    │      │起訴書附表誤載│、重型機車駕照│鳳住宅竊│
│    │      │為「18日」）晚│、臺灣永旺百貨│取      │
│    │      │間6 時30分許；│公司集點卡（以│        │
│    │      │              │上之物為警起獲│        │
│    │      │臺北縣中和市民│）、中和民富路│        │
│    │      │治街136 號1 樓│郵局金融卡、第│        │
│    │      │              │一銀行金融卡各│        │
│    │      │              │1 張、手提包1 │        │
│    │      │              │只、數位相機1 │        │
│    │      │              │台（價值1 萬元│        │
│    │      │              │）            │        │
├──┼───┼───────┼───────┼────┤
│5.  │丁○○│95年12月16日晚│丁○○汽車駕照│遺失遭人│
│    │      │間11時許；    │、身分證、AIG │侵占    │
│    │      │              │友邦銀行信用卡│        │
│    │      │臺北縣三重市自│（卡號00000000│        │
│    │      │強路與正義北路│00000000，原判│        │
│    │      │口某餐飲店內  │決漏載末「95」│        │
│    │      │              │數字，以上物品│        │
│    │      │              │為警起獲）、花│        │
│    │      │              │旗銀行、國泰世│        │
│    │      │              │華銀行、日盛銀│        │
│    │      │              │行、萬泰銀行、│        │
│    │      │              │誠泰銀行、大眾│        │
│    │      │              │銀行信用卡各1 │        │
│    │      │              │張、復華銀行、│        │
│    │      │              │臺北富邦銀行、│        │
│    │      │              │彰化銀行金融卡│        │
│    │      │              │、機車駕照、健│        │
│    │      │              │保卡（以上二物│        │
│    │      │              │起訴書附表漏載│        │
│    │      │              │）各1張、現金5│        │
│    │      │              │百元          │        │
├──┼───┼───────┼───────┼────┤
│6.  │甲○○│95年12月18日上│甲○○身分證、│破壞大門│
│    │      │午6 時許；    │健保卡各1 張（│門鎖入內│
│    │      │              │以上之物為警起│竊取    │
│    │      │臺北縣新莊市中│獲）、筆記型電│        │
│    │      │正路137 號2 樓│腦1 台（價值約│        │
│    │      │              │6萬 元）、現金│        │
│    │      │              │1萬6千元、手機│        │
│    │      │              │3 支（價值共計│        │
│    │      │              │3萬元，原判決 │        │
│    │      │              │誤載為9千元） │        │
│    │      │              │、iPod隨身聽1 │        │
│    │      │              │台（價值9千元 │        │
│    │      │              │）、汽車駕照、│        │
│    │      │              │行照、機車駕照│        │
│    │      │              │各1張         │        │
└──┴───┴───────┴───────┴────┘
附表三：
┌─┬────────┬───┬────────────┐
│編│  扣押物品名稱  │數  量│備                    註│
│號│                │      │                        │
├─┼────────┼───┼────────────┤
│01│健保卡          │4張   │(1)包括有己○○、丙○○、│
│  │                │      │  乙○○、甲○○等人之健│
│  │                │      │  保卡（原判決贅載庚○○│
│  │                │      │  ）。                  │
│  │                │      │(2)均經被害人領回。      │
├─┼────────┼───┼────────────┤
│02│身分證          │5張   │(1)包括有賴依苹、丙○○、│
│  │                │      │  庚○○、丁○○、甲○○│
│  │                │      │  等人之身分證。        │
│  │                │      │(2)均經被害人領回。      │
├─┼────────┼───┼────────────┤
│03│駕駛執照        │4張   │(1)包括有丙○○、乙○○、│
│  │                │      │  丁○○、甲○○等人之駕│
│  │                │      │  駛執照。              │
│  │                │      │(2)均經被害人領回。      │
├─┼────────┼───┼────────────┤
│04│市議員助理服務證│1張   │被害人庚○○所有，已經領│
│  │                │      │回。                    │
├─┼────────┼───┼────────────┤
│05│臺灣永旺百貨公司│1張   │被害人乙○○所有，已經領│
│  │集點卡          │      │回。                    │
├─┼────────┼───┼────────────┤
│06│AIG友邦信用卡   │1張   │(1)卡號0000000000000000. │
│  │                │      │(2)被害人丁○○所有，已經│
│  │                │      │  領回。                │
├─┼────────┼───┼────────────┤
│07│臺灣大哥大行動電│1紙   │(1)申請門號0000000000    │
│  │話預付卡申請書  │      │                        │
├─┼────────┼───┼────────────┤
│08│和信電訊公司行動│2紙   │(1)申請門號0000000000、  │
│  │電話輕鬆打客戶資│      │  0000000000            │
│  │料卡            │      │                        │
├─┼────────┼───┼────────────┤
│09│台新銀行板南分行│1紙   │(1)台新銀行板南分行戶名「│
│  │、第一銀行板橋分│      │  丙○○」，帳號00000000│
│  │行存摺封面影本  │      │  034943號。            │
│  │                │      │(2)第一銀行板橋分行戶名「│
│  │                │      │  丙○○」，帳號00000000│
│  │                │      │  453號。               │
├─┼────────┼───┼────────────┤
│10│臺北富邦銀行金融│1紙   │(1)帳號000000000000      │
│  │卡啟用密碼單    │      │                        │
├─┼────────┼───┼────────────┤
│11│中興銀行信用卡  │1張   │(1)卡號0000000000000000. │
│  │                │      │(2)正面持卡人英文名為「  │
│  │                │      │  HSU-MEI-HUA 」（即許美│
│  │                │      │  華），背面持卡人欄有偽│
│  │                │      │  造之「甲○○」簽名。  │
└─┴────────┴───┴────────────┘


司法院資訊處製作；財團法人民間司法改革基金會備份。
